【裁判字號】    90,交抗,34
【裁判日期】    900413
【裁判案由】    聲明異議
【裁判全文】
臺灣高等法院高雄分院交通事件裁定                    九十年度交抗字第三四號
    抗  告  人
    即受處分人  甲○○
右抗告人因違反道路交通管理處罰條例案件，不服臺灣高雄地方法院中華民國九十年
二月二十七日所為裁定（八十九年度交聲字第二五七號），提起抗告，本院裁定如左
：
    主  文
抗告駁回。
    理  由
一、本件抗告人抗告意旨略以：抗告人不可能從新市南下一直低速行駛，只是要進入
    休息站才減速，而當時未開放休息站，確實有人車進入，抗告人以為可以進入，
    才減速行駛外車道。因而只在休息站這段路程低速行駛，而卻被認為在高速公路
    沿途低速行駛，有欠公平云云。
二、按汽車行駛於高速公路或設站管制之道路，而不遵管制之規定者，處汽車駕駛人
    新臺幣三千元以上六千元以下罰鍰；又汽車駕駛人違反第三十三條規定者，記違
    規點數一點，道路交通管理處罰條例第三十三條第一項、第六十三條第一項第一
    款分別定有明文。
三、經查：
（一）、本件抗告人即受處分人甲○○於民國八十九年六月四日十九時四十七分許，
        駕駛ＹＴ五一一八號自用小客車，於高速公路南下三六四公里處行車速率最
        低限制為每小時六十公里之路段，未依規定行駛，經雷達測速器鎖定其以時
        速四十八公里超速行駛，行車速度低於行車速率最低限制十二公里，有內政
        部警政署國道公路警察局舉發違反道路交通管理事件通知單影本一紙在卷足
        資佐證。而參酌抗告人聲明異議及抗告意旨所載異議人亦自承其確曾於該路
        段低速慢行，故抗告人確有駕於高速公路未遵管制規定一情，可以認定。
（二）、抗告人即受處分人甲○○雖主張其當時僅係要進入休息站才減速，而當時未
        開放休息站，確實有人車進入，抗告人以為可以進入，才減速行駛外車道云
        云。惟查，南部第二高速公路關廟服務區○○設於○道三六四公里處，惟該
        服務區係於八十九年十二月二十一日方經高速公路局、國道新建工程局及進
        駐服務區之廠商決議自九十年一月十五日上午十時許正式啟用等情，有原審
        電話查詢登記表在卷可憑。而道路與交通狀況有變更時，應增設必要之標誌
        、標線、號誌，並將不必要之標誌、標線、號誌同時清除，道路交通標誌標
        線號誌設置規則第六條第二項亦有明文規定。前開關廟服務區既係於九十年
        一月十五日方正式啟用，於當時並無高速公路服務區預告標誌之設置，汽車
        駕駛人理當知悉該服務區並未開放，即無減速欲進該服務區之理，是異議人
        前開辯解，本無可採。況抗告人所稱因有人進入，其主觀以為可以進入該服
        務區云云，縱然屬實，惟道路交通管理處罰條例為行政罰，不以故意或知情
        為必要，本件抗告人既有於高速公路未依規定行駛之違規情事，即應依規定
        接受處罰，故原處分機關據以援引上開規定，裁處受處分人罰鍰新臺幣六千
        元，並記違規點數一點，於法即屬有據。至於抗告意旨所指抗告人只在休息
        站這段路程低速行駛，而卻被認為在高速公路沿途低速行駛，有欠公平云云
        。惟原處分機關裁決書所依據之上開舉發違反道路交通管理事件通知單，其
        上所載抗告人即受處分人甲○○違規定點為國道高速公路南下三六四公里處
        ，並未指抗告人於高速公路「沿途」低速行駛，抗告人此部分之抗告意旨尚
        屬誤會，合併敘明。
四、原審經詳酌後，認受處分人甲○○所為異議為無理由，而予以駁回，經核並無違
    誤。抗告人即受處分人甲○○之抗告，為無理由，應予駁回。
五、爰依道路交通案件處理辦法第二十六條，裁定如主文。
中    華    民    國      九十      年       四       月      十三      日
                              臺灣高等法院高雄分院刑事第三庭
                                  審判長法官  莊秋桃
                                        法官  莊崑山
                                        法官  陳中和
右正本證明與原本無異。
不得再抗告。
                                      書記官  梁美姿
中    華    民    國      九十      年       四       月      十六      日
                                                                        Ｑ


司法院資訊處製作；財團法人民間司法改革基金會備份。
